【裁判字號】    99,台抗,933
【裁判日期】    991125
【裁判案由】    請求國家賠償聲請法官及書記官迴避
【裁判全文】
最高法院民事裁定              九十九年度台抗字第九三三號
再 抗告 人  張坤和
上列再抗告人因與相對人高雄市政府警察局等間請求國家賠償，
聲請法官及書記官迴避事件，對於中華民國九十九年九月十七日
台灣高等法院高雄分院裁定（九十九年度抗字第二三六號），提
起再抗告，本院裁定如下：
    主  文
再抗告駁回。
再抗告訴訟費用由再抗告人負擔。
    理  由
按當事人遇法官有民事訴訟法第三十二條所定以外之情形，足認
其執行職務有偏頗之虞者，得聲請法官迴避，惟應自為聲請之日
起，於三日內釋明其聲請法官迴避之原因，同法第三十四條第二
項定有明文。此項規定，依民事訴訟法第三十九條所定，於法院
書記官準用之。而所稱足認執行職務有偏頗之虞者，係指法官於
訴訟標的有利害關係，或與當事人有親交嫌怨等客觀事實，足使
人疑其為不公平之審判者而言。若僅憑當事人之主觀臆測，或不
滿意法官進行訴訟遲緩，或認法官指揮訴訟欠當，則不能認為有
聲請迴避之原因。本件再抗告人（具有律師資格）就其與相對人
高雄市政府警察局等間請求國家賠償事件（台灣高雄地方法院九
十七年度國字第九號，下稱系爭國家賠償事件），聲請該院承審
法官黃國川、張如棻、郭瓊徽（下稱黃國川等法官），及法院書
記官簡文清迴避，經該院以九十九年度聲字第一二九號裁定駁回
後，再抗告人不服，對之提起抗告。原法院以：經調取並核閱系
爭國家賠償事件之全卷，足見該事件之訴訟程序，因屢遭障礙而
難以順利進行，尚難認黃國川等法官有故意拖延訴訟或執行職務
偏頗情事。又法院就各種案件如何分案？分由何股辦理？原均有
相關內部規則可資遵循。乃再抗告人就其主張，黃國川等法官及
書記官簡文清，有「其他侵害原告（再抗告人）於本案之實體及
程序方面之訴訟權益尚多」之情事，聲請迴避部分。僅表明「請
自行閱卷查明」，而未依民事訴訟法第三十四條第二項規定，具
體指出承審法官及書記官究竟有何執行職務偏頗之虞之事由（原
因），並提出能即時調查之證據以釋明之。其聲請黃國川等法官
及書記官簡文清迴避，即屬不應准許等詞。認為再抗告人之抗告
為無理由，以裁定駁回其抗告。揆諸首揭說明，經核並無適用法
規顯有錯誤之情。再抗告意旨，猶執陳詞，指摘原裁定適用法規
顯有錯誤，求予廢棄，非有理由。
據上論結，本件再抗告為無理由。依民事訴訟法第四百九十五條
之一第二項、第四百八十一條、第四百四十九條第一項、第九十
五條、第七十八條，裁定如主文。
中    華    民    國  九十九  年   十一   月  二十五  日
                      最高法院民事第七庭
                          審判長法官  陳  淑  敏  
                                法官  黃  義  豐  
                                法官  簡  清  忠  
                                法官  王  仁  貴  
                                法官  李  慧  兒  
本件正本證明與原本無異
                                      書  記  官  
中    華    民    國  九十九  年   十二   月    七    日
                                                      Ｅ

司法院資訊處製作；財團法人民間司法改革基金會備份。
